臺灣高等法院刑事判決
111年度上易字第397號
上  訴  人  
即  被  告  王○○
上列上訴人即被告因竊盜等案件，不服臺灣臺北地方法院110年
度審易字第1725號，中華民國111年1月24日第一審判決（起訴案
號：臺灣臺北地方檢察署110年度少連偵字第134號），提起上訴
，本院判決如下：
    主  文
原判決撤銷。
王○○成年人與少年共同犯竊盜罪，處有期徒刑參月，如易科罰金
，以新臺幣壹仟元折算壹日。
    事  實
一、王○○成年人為少年潘○○（民國00年生，年籍詳卷，所涉犯本
    案犯行，經臺灣桃園地方法院少年法庭以110年度○○字第000
    0號裁定少年潘○○應予告誡，並經本院裁定抗告駁回確定在
    案）母親，於民國110年2月8日一同至位於新北市○○區○○路0
    段0號之家福股份有限公司新店分公司（下稱家樂福新店門
    市）購物時，共同意圖為自己不法所有、取得財產上不法利
    益及毀損之犯意，基於以不正方法自收費設備取得財產上不
    法利益之單一犯意聯絡，王○○與潘○○一同至放置燈泡、延長
    線貨架區觀看、選取商品，由王○○選定金額為新臺幣（下同
    ）99元之BOSS4插2P高溫斷電轉向插座/R-15（下稱轉向插座
    ）1個放入少年潘○○所拉購物車內，2人即一同至放置家電貨
    架區，王○○與潘○○一同在該區選看保溫熱水瓶，並選定金額
    3891元之zojirushi象印CV-TWF40真空保溫熱水瓶（下稱象
    印熱水瓶）1件，由少年潘○○手提該商品離開，2人並一起放
    入少年潘○○所拉之購物車內，接續至服飾區選取數件衣褲後
    ，連同該裝有轉向插座、象印熱水瓶等商品之購物車一同拉
    進賣場所設試衣間內，王○○、潘○○2人為貪圖3792元之價差
    利益，竟以不詳不正方式將購物車內商品即轉向插座（1處
    ）、象印熱水瓶外盒包裝上所印製感應條碼（共3處）部分
    均割取下而毀損，並將轉向插座條碼貼在象印熱水瓶包裝盒
    外感應條碼處後，致令前開2商品之外包裝紙盒、紙箱均受
    損無法使用，而王○○、少年潘○○在換取商品外盒價格感應條
    碼後，即將上開已割除包裝外感應條碼之轉向插座藏置身上
    或隨身攜帶之包袋內而竊得該物；2人即均一同至賣場所設
    自助式結帳區，由少年潘○○將2人所選取商品味丹青草茶、
    豐葵瓜子（桂圓紅棗風味）、蕃薯餅等物進行感應商品所附
    條碼結帳，嗣潘○○持該已換貼金額99元之轉向插座感應條碼
    之象印熱水瓶進行感應結帳時，機檯發出異常聲響，服務員
    上前協助查看，發現自助結帳櫃檯螢幕顯示之結帳商品為金
    額99元之轉向插座，然所放置之商品卻為象印熱水瓶，查看
    中發現象印熱水瓶之外包裝紙箱感應條碼處有遭人為割除破
    壞，並換貼感應條碼情形，王○○、少年潘○○恐遭服務人員發
    現，即僅取走已結帳商品後離開而未遂。公司安全課人員接
    獲現場服務員通知後，由相關人員檢視遭破壞感應條碼商品
    、巡視賣場各區，並調閱賣場相關各區監視器、會員資料等
    ，發現王○○、少年潘○○2人行跡可疑，即報警處理，由警方
    循線查悉上情。
二、案經家福股份有限公司臺北新店分公司訴請新北市政府警察
    局新店分局報告臺灣臺北地方檢察署檢察官偵查起訴。
    理  由
壹、程序事項
一、按行政機關及司法機關所製作必須公開之文書，除法律特別
    規定情形外，不得揭露足以識別兒童及少年身分之資訊，兒
    童及少年福利與權益保障法第69條第2項定有明文。查本案
    被告王○○（下稱被告）與少年潘○○共犯本案犯行，而少年潘
    ○○為民國00年出生（姓名年籍地址詳卷），行為時為未成年
    人，且為被告王○○女兒，有其等年籍資料在卷可按，依上開
    規定，本判決關於足資辨識其少年潘○○身分之資訊，均應予
    隱匿。
二、按被告以外之人於審判外之陳述，雖不符刑事訴訟法第159
    條之1至第159條之4之規定，而經當事人於審判程序同意作
    為證據，法院審酌該言詞陳述或書面陳述作成時之情況，認
    為適當者，亦得為證據；又當事人、代理人或辯護人於法院
    調查證據時，知有刑事訴訟法第159條第1項不得為證據之情
    形，而未於言詞辯論終結前聲明異議者，視為有前項之同意
    ，刑事訴訟法第159條之5定有明文。經查，檢察官、被告王
    ○○（下稱被告）於本院審判程序時，均未對證據能力有所爭
    執（本院卷第53至57頁），供述證據部分視為同意作為證據
    ，本院審酌各該證據作成或取得時狀況，並無顯不可信或違
    法取得等情況，且經本院依法踐行證據調查程序並認為適當
    ，而有證據能力；其餘資以認定本案犯罪事實之非供述證據
    ，亦查無違反法定程序取得之情形，依刑事訴訟法第158條
    之4之反面解釋，亦有證據能力。
貳、實體事項
一、認定犯罪事實所憑之證據及理由
    訊據被告固坦承於上述日期、時間，與女兒即少年潘○○至上
    開家樂福新店門市選購商品，在賣場選購商品過程，先後有
    選購插座、象印熱水瓶，及與少年潘○○挑選數件衣褲，除將
    選取衣物外連同裝有上開商品購物車均一併攜入試衣間內，
    結帳過程中，所選購象印熱水瓶感應結帳過程中無法刷過，
    而交還上前協助之服務員，僅將感應並支付款之商品飲料、
    豐葵瓜子（桂圓紅棗風味）、蕃薯餅等物攜離等情不諱，然
    否認其與少年潘○○有共犯本案犯行，辯稱：我雖有拿插座，
    但事後我不要買，就放回到陳列手機區的架子上，並沒有竊
    走該插頭，我有與我女兒一起進去試衣間，另我與少年潘○○
    並沒有破壞象印牌熱水瓶紙盒外的條碼，我們本來要買該熱
    水瓶，但刷不過，服務人員來協助仍刷不過，所以我就說不
    買了，還給賣場人員，我沒有竊取轉向插座云云。經查：
　㈠被告於110年2月8日下午3時許至40分許間，與女兒即少年潘○
    ○一同至位於新北市○○區○○路0段0號「家樂福量販店新店門
    市」賣場選購商品，過程中有與少年潘○○進入燈泡、延長線
    貨架區，從該區拿取插頭1個，之後2人一同至家電區，並拿
    取金額3891元之象印廠牌、型號CV-TWF40之真空保溫熱水瓶
    1個等物後，連同所選取欲試穿衣服、褲子等物，2人連同該
    購物車均一同帶進同一試衣間內，約15分鐘離開試衣間，2
    人一同至該商場自助結帳櫃檯處自助結帳，經輸入所留會員
    電話，並持被告之夫潘○○申請之好康卡感應結帳，並未將所
    選商品中之插座感應結帳，象印保溫瓶部分，在結帳過程中
    該商品無法順利感應結帳，即將該商品交還予服務員，僅將
    所刷過支付費用之商品青草茶、瓜子、蕃薯餅等物攜離該商
    場等情，為被告所是認，核與證人即共犯少年潘○○、證人即
    被告之夫潘○○、家樂福新店門市店員葉佳欣、安全課課長甲
    ○○等人就上情部分證述相符，復有家樂福新店門市列印之交
    易明細（重印）、家樂福紅利系統列印資料、會員資料、上
    述商品照片、監視器錄影檔案光碟、現場監視器翻拍照片等
    在卷可按，此部分事實，至堪認定。
　㈡而本案被告與少年潘○○所為本案犯行部分，業據證人葉佳欣
    、甲○○證述甚詳，即：
　⒈證人葉佳欣證稱：我在家樂福新店門市擔任收銀員，本件事
    發當天我在自助結帳櫃檯處附近協助客人結帳、排除異常，
    被告於操作自助結帳時發出異常警示聲響，我就過去協助，
    螢幕上顯示商品為金額99元的插頭，但結帳感應檯上放的並
    不是插頭而是熱水瓶，該商品並未顯示在結帳螢幕，我有詢
    問被告他們為何熱水瓶沒有刷條碼就放上結帳檯，並問99元
    的插頭在哪裡，結果被告他們回答說99元插頭是刷錯的，之
    後就說不要熱水瓶了，我就協助被告將99元插頭交易取消，
    我就將該熱水瓶收回，檢查過程中發現該熱水瓶外面紙箱有
    一處條碼位置被割掉，另一處條碼位置則是被割開的，還換
    貼上其他商品條碼，我就請其他幹部去查詢該條碼為何商品
    ，結果就是99元插頭的商品條碼等語（偵卷第86至87頁）。
　⒉證人甲○○亦稱：我於110年2月間擔任位於新北市○○區○○路0段
    0號「家樂福公司新店分公司的安全課課長，公司引入自助
    結帳設備，所以店內商品均會將「重量」等建檔，客人自助
    結帳時，如果秤重與該商品建檔資料不符，櫃檯旁警示燈會
    亮起，螢幕也會出現異常情形，旁邊服務人員發現警示會過
    去協助，於110年2月8日下午3時40分許，我接獲收銀員通知
    說商品條碼與商品品名不符，因客人表示不要該商品並直接
    走掉，我到現場查看時，服務員跟我說有看到警示燈就過去
    協助，當場就發現被告他們所刷條碼的熱水瓶外箱上條碼有
    被割掉更換情形，即該件象印真空保溫熱水瓶外包裝盒有3
    處條碼，這3處條碼都被割除，只有1處被貼上其他條碼，經
    過查詢該處貼條碼之商品為BOSS4插2P高溫斷電轉向插座，
    真空保溫熱水瓶金額為3891元，轉接插座之商品價格為99元
    ，且該插座商品遭竊，當天店內家電區只有放1個象印真空
    保溫熱水瓶，因每天早上會有專責人員巡視、整理貨架上的
    商品排面，當下並未發現商品包裝有毀損情形，所以會放在
    貨架上販售，另販賣手機陳列櫃及附近均未發現有被告所稱
    的插座商品，我們當天調閱很多監視器查詢，從監視器畫面
    ，可以看到被告他們推購物車進入試衣間，停留長達15分鐘
    的時間，且被告他們從試衣間離開後，並沒有走到手機販賣
    陳列櫃處，且因從監視器中可見被告他們在自助結帳臺處結
    帳時，有輸入會員手機號碼，並刷卡支付其他商品款項，因
    此從會員手機號碼及結帳商品明細，調出交易明細查出會員
    卡號及會員資料，該名會員為1名男性「潘○○」，因此就報
    案，警方追查才查出該2名女子與該會員為親屬關係。並基
    於要有明確證據，我們花很多時間調閱監視器畫面，監視器
    有拍到被告他們在插座放置區拿了1個插座，且被告他們進
    入試衣間前，及出來後，所拉購物車放置象印保溫瓶高度明
    顯不同。且案發後，我們有巡視整個賣場，並沒有找到條碼
    被割下來的轉向插座商品，保溫瓶部分，被告將低價的轉向
    插頭條碼貼在熱水瓶的紙箱上，企圖利用自助結帳功能以轉
    向插頭99元的價格購入價格為3891的熱水瓶，本件遭竊商品
    為高溫斷電轉向插座等語明確（偵卷第16至17、19至20、85
    至87頁，臺灣桃園地方法院110年少調字第1233號少年保護
    事件調查審理卷〈下稱少調卷〉第23至25頁），並有竊嫌賣場
    動線順序說明表在卷可按（少調卷第35頁）。
　㈢復有被告與共犯少年潘○○當日犯行動態之監視器光碟在卷可
    按，且經檢察官、少年法院及原審均進行勘驗，勘驗結果略
    以：
  ⒈監視器時間14：59：39—15：06：16（監視器光碟檔案名稱：
    拿取轉接器，即被告與少年潘○○在店內放置燈泡、延長線等
    貨架區）：
    在該檔案畫面內可見被告與少年潘○○均在該貨架區觀看並拿
    取該區商品，並由被告持白色物件商品放入少年潘○○所拉之
    購物車內。
  ⒉監視器時間15：15：03-15：18：45（監視器光碟檔案名稱：
    拿取熱水瓶，即被告與少年潘○○均至家電賣場放置保溫瓶貨
    架區）：
    在該段監視器畫面呈被告與少年潘○○均一同在放置熱水瓶貨
    架區前一同觀看保溫瓶，且有提起保溫瓶紙箱左右、上下翻
    看情形，並由少年潘○○手提該象印保溫瓶之商品離開，並與
    被告一同走至該區放置微波爐貨架區前，將該保溫瓶放入所
    使用之購物車內。
　⒊監視器時間15：25：17-15：39：39（監視器光碟檔案名稱：
    進入試衣間，即被告與少年潘○○連同放置象印熱水瓶、轉接
    插頭等商品之購物車均攜入試衣間內）該段監視器，分為2
    階段即被告與少年潘○○進入試衣間，及進入長達約15分鐘後
    ，被告與少年潘○○先後走出試衣間情形，即：
　⑴監視器畫面時間15：25：18-15：25：30（即被告與少年潘○○
    進入試衣間）：
　  被告手拿1件格紋上衣，少年潘○○手拿1件粉色上衣，並拉著
    購物車，購物車內可見放有白色包裝盒之熱水瓶、該盒上方
    疊放衣褲約有3件（深藍色、藍色、紅色）近拉桿處有放1包
    蕃薯餅，購物車尾並無其他空間放置其他商品。
　⑵監視器畫面時間15：39：24-15：39：39（即被告與少年潘○○
    離開試衣間）：
　  少年潘○○與被告先後離開試衣間，少年潘○○手持2件上衣（
    即格紋與粉色上衣），被告則手拉購物車離開試衣間，左手
    臂掛著藍色褲子，購物車中熱水瓶紙箱上疊放1件紅色衣服
    ，及1件紅色包裝盒商品，購物車內蕃薯餅更換位置放在購
    物車尾處，該購物車尾處並有1紅色紙盒商品，且離開試衣
    間時購物車內熱水瓶放置位置高度部分明顯與被告、少年潘
    ○○進入試衣間時放置購物車內之高度不同。
  ⒋監視器時間15：15：26-16：02：58（監視器光碟檔案名稱：
    嫌疑人自助結帳及離開畫面，即被告與少年潘○○均至賣場自
    助結帳區處持欲購商品感應條碼方式操作，並於操作結帳象
    印熱水瓶時，該機檯出現警示聲，旁邊服務員即上前協助）
    ：
    主要由少年潘○○持所選購商品操作自助結帳，即先持卡感應
    、動手按鈕輸入，進而購物車內商品逐一取出感應商品條碼
    處，少年潘○○先後將購物車內的飲料、蕃薯餅結帳後，再搬
    出象印保溫瓶欲進行感應結帳，過程中不斷翻轉紙箱後才進
    行感應，且被告亦上前協助少年潘○○將裝有保溫瓶紙箱放置
    自助機檯旁的秤重機上，賣場員工即上前拿起該象印保溫瓶
    紙箱先翻看後，並提起紙箱朝機檯感應區處進行感應，過程
    中該員工有跟被告、少年潘○○交談動作，之後即將該紙箱另
    提至旁邊觀看，另一名員工在上前協助少年潘○○、被告操作
    結帳，原查看象印熱水瓶紙箱之員工在翻看紙箱後有上前拉
    另名協助被告、少年潘○○之員工後交談，由該員工翻看該紙
    箱，被告與少年潘○○拿取結帳機檯上物品後均快步離開賣場
    。以上，有上開光碟勘驗筆錄，及監視器翻拍照片附卷可佐
    （原審卷第81至85頁，少調卷第24、84至85頁，偵卷第67至
    75頁）。從上開勘驗筆錄、內容等可見，被告與少年潘○○2
    人均有在賣場先至放置燈泡、延長線區處拿取轉向插座，並
    將該插座放入少年潘○○所拉購物車內，進而一同至家電賣場
    區，2人一同選購象印保溫瓶，過程中被告與少年潘○○2人均
    在同一處，一同選購上開物件甚明；並從上開監視器時間及
    畫面所呈，可見被告與少年潘○○選購轉向插座時間從14時59
    分39秒（監視器顯示時間）至15時6分16秒，長達約半小時
    的時間，在該段時間，當得以多方考慮確認是否有需求，而
    選擇價格僅99元之轉向插座，接著於15時15分3秒至15時18
    分45秒，2人至家電區選購熱水瓶過程中，並僅約5分鐘內時
    間即選定金額較高價位之3891元象印保溫瓶，是從上開購物
    選購上開商品過程，從選購之時間、金額來看，可徵上開轉
    向插座及保溫熱水瓶等商品均為被告與少年潘○○仔細考慮確
    有需要而選定，但被告與少年潘○○對於當所花費長達半小時
    選取的轉向插座，且已放入購物車內，在更換衣服後忽然又
    發現因家中已經相同物件而將該轉向插座任意放置賣場內，
    被告與少年潘○○2人以不到5分鐘時間即決定購買架上唯一之
    象印保溫瓶，該商品單價不低，且從居住處桃園北上至位於
    新北市新店賣場選購，當應確有急需該熱水瓶，但僅因結帳
    過程不順利，竟無法等待服務人員協助結帳，即認為「麻煩
    」立即快速離開？是被告與少年潘○○之行止，顯與常情迥異
    而有可疑。再者，被告與少年潘○○將轉向插座及象印熱水瓶
    等商品放置購物車內，接著被告與少年潘○○手持各1件衣服
    ，及放約3件衣褲在購物車該熱水瓶紙箱上，2人連同該購物
    車均進入狹小更衣室內，如何順利更換衣物？在更衣室外，
    有數名服務人員整理衣物，當可協助被告看管購物車，僅需
    將貴重物品或皮包及所欲試穿衣物攜入更衣室內即可，何需
    將該購物車一併拉進狹小試衣間？且監視器畫面所呈被告、
    少年潘○○所拿取欲更換衣物並不多（被告與少年潘○○手上各
    持1件上衣，另疊放購物車保溫瓶盒上的衣褲，從顏色、吊
    牌可看出僅約3件），且款式均為簡單套頭式休閒上衣及長
    褲，穿脫之間並不複雜、困難，但被告與少年潘○○停留在試
    衣間時間長達約15分鐘，亦有可疑。進而被告與少年潘○○選
    擇自助式結帳方式結帳，在結象印熱水瓶過程中，果因感應
    條碼與商品鍵入內容物件不符，而有警示聲響，並引起服務
    員注意，上前協助結帳，而見結帳顯示商品為轉向插座並非
    象印熱水瓶，是被告與少年潘○○所稱將轉向插座放回貨架云
    云，顯然不實，難以採信。
  ㈣又服務人員自被告、少年潘○○處取回之象印保溫瓶之外包裝
    紙箱外，分別在該紙箱上方、左右兩側均印製有感應條碼，
    而該3處條碼均有遭人特意割除情形，其中該包裝盒上方、
    單冊邊條碼均無另貼其他感應條碼，僅在紙箱單側邊條碼處
    另貼上印製有「轉接器」之條碼部分，有新北市政府警察局
    新店分局江陵派出所出具家樂福毀損物品照片3張附卷可佐
    （偵卷第35、37頁），而一般人在賣場選購商品，如見商品
    金額條碼處有遭割除、塗抹等異常情形，或有可能為瑕疵商
    品，或有人為破壞等情，購物者見狀如欲購買，顯應詢問店
    家服務人員確認該商品是否有瑕疵、有無問題等，然證人即
    少年潘○○於警詢中先陳：當天我與母親到新店家樂福時，我
    們拿象印保溫瓶時，該商品包裝就已經看到有遭人割過，但
    因架上只有1個保溫瓶，所以就拿這個等語（偵卷第13頁）
    ，然於檢察官詢問時改稱：「...（問：從監視器你跟你媽
    媽在熱水瓶那挑了一陣子，有反覆觀看紙箱狀態，有何意見
    ？）我們看那個箱子，以為是好的，我們就拿了。（問：你
    們看熱水瓶的紙箱到底有何狀況？）有割痕，在條碼上有割
    痕...」等語（偵卷第105頁）。則據少年潘○○所陳，其與被
    告挑選象印保溫瓶時，即有看到包裝紙箱條碼處有遭人割開
    痕跡，既然見該商品包裝有人為割過痕跡，甚至另貼上有印
    有「轉接器」條碼情形，如仍欲購買該商品顯應詢問服務員
    ，以免發生所購商品內容物有瑕疵或問題，或遭人惡意破壞
    、惡作劇之情，然少年潘○○與被告在現場均無詢問服務員，
    仍決定購買該商品，少年潘○○上開所陳，顯與常情迥異。且
    被告於警詢、偵查中稱：我在拿取象印保溫瓶時並沒有注意
    看該商品包裝的紙箱是否正常，我沒有發現熱水瓶紙箱外條
    碼被割掉了等語（見偵查卷第10、103頁）；是被告於警、
    偵訊中均稱其在選購象印保溫瓶時，並未看到該商品外包裝
    紙箱有何條碼割除情形，顯與少年潘○○所述不同。而被告於
    少年保護事件調查時，則改陳：我們本來拿象印保溫瓶商品
    時，上面的條碼就是這樣子云云（少調卷第46頁），是被告
    所述顯有先後不一，且與少年潘○○所述不同，事後於少年保
    護事件調查時，所述則顯迎合少年潘○○之供述，亦難採信。
    此外，並有被告當日購物自助結帳交易明細（重印）、賣場
    現場照片等物附卷可佐。
  ㈤同案少年潘○○亦經原審法院少年法庭110年12月22日以110年
    度少調字第1233號裁定應予告誡，並經本院駁回抗告確定，
    此有上開少調卷全卷及臺灣桃園地方法院111年3月23日桃園
    增刑少迺110少調1233字第1119004075號函在卷可稽（本院
    卷第37頁），足見被告確與少年潘○○共犯有本件犯行。
  ㈥綜上，本案事證明確，被告犯行堪以認定，應依法論科。
二、論罪科刑
　㈠刑法第339條之1條所謂「收費設備」指在收取費用後提供對
    待給付的自動化設備而言，被告將高價位商品條碼割除換貼
    其他較低金額商品條碼方式進行感應，使該收費設備運作喪
    失公平性，而得以顯不相當之對價取得告訴人公司所陳列販
    售之商品，自屬不正方法，且是為獲得差價利益，並非財物
    部分甚明。
　㈡核被告本案所為，係犯刑法第320條第1項之竊盜罪（高溫斷
    電轉向插頭部分），同法第354條毀損罪（本案商品外包裝
    盒）及同法第339條之1第3項、第2項非法由收費設備取得財
    產上不法利益未遂罪（象印熱水瓶部分）。起訴書雖記載被
    告所為就象印熱水瓶部分係犯刑法第339條之1第3項、第1項
    以不正方法由自動收費設備取得他人之物未遂罪，然檢察官
    於偵查中以諭知部分被告涉嫌以低價轉向插座條碼更換貼在
    保溫熱水瓶上，企圖以低價方式購得高價之物所為涉嫌詐欺
    得利等語，確已說明被告以不正方法所為，並非取得他人財
    物，而是取得財產上不法利益，是起訴書所載顯為誤繕，且
    二者基本社會事實相同，同為刑法第339條之1之罪，法定本
    刑亦屬相同，無礙於被告防禦權之行使，爰予變更此部分起
    訴法條，併此說明。
　㈢被告與少年潘○○就本案犯行，互有犯意聯絡與行為分擔，應
    成立共同正犯。
　㈣被告與少年潘○○係以一行為之意思決定，其數構成要件行為
    有部分合致，目的單一，依社會通念應評價為一個行為，而
    以一行為觸犯數罪名，即所犯竊盜罪、毀損罪及以不正方法
    由收費設備取得他人財產上不法利益未遂罪，為想像競合犯
    ，應依刑法第55條之規定，從一重論以竊盜罪論處，公訴意
    旨認依刑法第339條之1第3項、第1項非法由收費設備取得他
    人財物未遂罪論處，亦有誤會，併此說明。
　㈤被告為成年人，而少年潘○○係96年生（年籍詳卷），本案行
    為時為14歲以上未滿18歲之少年，被告與少年共同犯罪，應
    依兒童及少年福利與權益保障法第112條第1項前段之規定加
    重其刑。
　㈥被告以低價商品轉向插座條碼換貼至高價商品象印熱水瓶條
    碼方式感應刷卡，惟因感應設定結果不同而發出警示聲響，
    致服務員發現而未得逞，即未生犯罪之結果，為未遂犯，應
    依刑法第25條第2項規定，依法減輕其刑，並於量刑時一併
    審酌。
三、撤銷改判之理由
　㈠原審以被告罪證明確，據以論科，固非無見。惟查：被告於
    原審判決後已與告訴人達成和解，並約定於111年4月24日給
    付8000元，此有調解筆錄及本院公務電話查詢紀錄表在卷可
    稽（本院卷第67至71頁），則原審量刑基礎已有變動，原審
    未及審酌，被告執此為上訴意旨，求予從輕量刑，為有理由
    。
　㈡爰審酌被告正值壯年，不思循正途獲取經濟利益，竟竊取賣
    場所陳列商品，貪圖不法利益，以更換商品外盒及標籤條碼
    方式欲以較低之價錢購得屬意之較高價商品，向家樂福賣場
    施用詐術得利，但即時為店員發覺而未得手，雖所竊得財物
    金額甚低，但被告為順遂其犯行，竟未認知其言行對於未成
    年子女人格、價值觀之影響，而與未成年人子女共犯本案犯
    行，及被告犯罪後於本院審理中所陳，已與告訴人達成和解
    並賠償告訴人所受損失等犯後態度，暨被告所陳之智識程度
    、家庭經濟及生活狀態與其素行等一切情狀，量處有期徒刑
    3月，並諭知如易科罰金之折算標準。至被告雖否認竊盜犯
    行，並稱已將該轉向插座放置賣場行動電話區，惟本案經告
    訴人公司清查後所遭竊物為BOSS廠牌4插2P高溫斷電轉向插
    頭1個，並未在被告所陳述地方查到轉向插座等節，業據證
    人甲○○證述明確，且並未發還予告訴人，然被告已與告訴人
    以8000元和解，業據告訴代理人及被告於本院審理時陳明在
    卷，並有臺灣臺北地方法院111年4月11日調解筆錄附卷可稽
    ，則倘再就犯罪所得予以沒收，即有過苛之嫌，爰依刑法第
    38條之2第2項規定，不予宣告沒收。
據上論斷，應依刑事訴訟法第369條第1項前段、第364條、第299
條第1項前段，判決如主文。
本案經檢察官戚瑛瑛提起公訴，檢察官何明楨到庭執行職務。
中　　華　　民　　國　　111 　年　　5 　　月　　5 　　日
                  刑事第十九庭  審判長法　官  曾淑華
                                      法　官  陳文貴
                                      法　官  許文章
以上正本證明與原本無異。
不得上訴。
                                      書記官  陳盈芝
中　　華　　民　　國　　111 　年　　5 　　月　　5 　　日
附錄：本案論罪科刑法條全文　　　　　　　　　　　　　　　
刑法第320條：
意圖為自己或第三人不法之所有，而竊取他人之動產者，為竊盜
罪，處5年以下有期徒刑、拘役或50萬元以下罰金。
意圖為自己或第三人不法之利益，而竊佔他人之不動產者，依前
項之規定處斷。
前二項之未遂犯罰之。
刑法第339條之1：
意圖為自己或第三人不法之所有，以不正方法由收費設備取得他
人之物者，處1年以下有期徒刑、拘役或10萬元以下罰金。
以前項方法得財產上不法之利益或使第三人得之者，亦同。
前二項之未遂犯罰之。
刑法第354條：
毀棄、損壞前二條以外之他人之物或致令不堪用，足以生損害於
公眾或他人者，處2年以下有期徒刑、拘役或1萬5千元以下罰金
。
兒童及少年福利與權益保障法第112條
成年人教唆、幫助或利用兒童及少年犯罪或與之共同實施犯罪或
故意對其犯罪者，加重其刑至二分之一。但各該罪就被害人係兒
童及少年已定有特別處罰規定者，從其規定。
對於兒童及少年犯罪者，主管機關得獨立告訴。